【裁判字號】    89,易,952
【裁判日期】    891218
【裁判案由】    電子遊藝場業管理條例
【裁判全文】
臺灣雲林地方法院刑事判決                          八十九年度易字第九五二號
    公 訴 人  臺灣雲林地方法院檢察署檢察官
    被    告  甲○○
右列被告因違反電子遊戲場業管理條例案件，經檢察官提起公訴（八十九年度偵字第
四二五六號、第四三八五號），本院判決如左：
    主  文
甲○○違反未依電子遊戲場業管理條例規定辦理營利事業登記，不得經營電子遊戲場
業之規定，累犯，處有期徒刑月，如易科罰金，以佰元折算壹日。
    事  實
一、甲○○前於民國（下同）八十五年間因賭博罪，經本院判處六月確定，並於八十
    六年三月二十一日執行完畢。猶不知悔改，明知無電子遊戲場業許可執照，依法
    不得經營電子遊戲場業，詎甲○○竟未依電子遊戲場業管理條例之規定辦理營利
    事業登記，自八十九年十月一日起至同年月五日止，在其所經營設於雲林縣斗六
    市○○○路六八號「金來來釣蝦場」內，擺設皇冠金鐘五台、滿貫大亨四台、超
    級鑽石列車二台、霸王別姬二台、跑馬一台及霹靂楚漢一台等電玩機具共十五台
    ，供不特定人把玩，經營電子遊戲場業。嗣於八十九年十月五日晚上九時許，在
    上開「金來來釣蝦場」為警當場查獲。
二、案經雲林縣政府移送台灣雲林地方法院檢察署檢察官偵查起訴。
    理  由
一、訊之被告甲○○，對於其為「金來來釣蝦場」之負責人，其店內置有皇冠金鐘五
    台、滿貫大亨四台、超級鑽石列車二台、霸王別姬二台、跑馬一台及霹靂楚漢一
    台等電動機具共十五台等情坦承不諱，惟矢口否認有違反電子遊戲場業管理條例
    之犯行，辯稱：上開電玩機具係伊以前經營電動玩具店所留下，現在是擺在倉庫
    供員工玩，伊並沒有經營電子遊戲場業云云。經查，上開電玩機具十五台於為警
    查獲時，均是插電並開啟螢幕之狀態，已經被告於偵查及審理中供述明確，又從
    現場攝得相片以觀，其電玩機具排列整齊，每部電玩機具前均置放有椅子，牆上
    並貼有「大贈送、開分一０００分送五００分、洗分必須三００以上」等語之海
    報，且有衛生紙、垃圾桶擺設其內，顯然不是庫存於倉庫之情形，而上開釣蝦場
    之櫃台旁並有錄影裝置可監看現場電玩機具之運作等情，亦經證人即查獲本案之
    警員王信祥於偵查中結證屬實，則被告果真未對外經營電子遊戲場業，而係將上
    開電玩機具擺設在倉庫，根本毋庸擺設椅子、垃圾桶等物，並貼有如何洗分之海
    報，況另設有監視器可監控錄影上開電玩機具之操作情形，亦與一般單純將機具
    置於倉庫之情形不符，是被告上開所辯尚難採信。此外，復有現場檢查紀錄表、
    責付保管書各一紙在卷可稽，本件事證明確，被告犯行洵堪認定，應依法論科。
二、核被告所為，係違反電子遊戲場業管理條例第十五條之未依規定辦理營利事業登
    記者，不得經營電子遊戲場業之規定，應依同條例第二十二條之規定處罰。被告
    前於八十五年間因賭博罪，經本院判處六月確定，並於八十六年三月二十一日執
    行完畢，有台灣雲林地方法院檢察署刑案資料查註紀錄表及本院被告全國前案紀
    錄表在卷可按，其於五年內再犯本件有期徒刑以上之罪，為累犯，應依刑法第四
    十七條之規定加重其刑。爰審酌被告未取得主管機關許可，即擅自經營電子遊戲
    場事業，有礙該管主管機關工商稽核及管制，其犯罪動機、目的、手段、所生危
    害程度，及犯罪後否認犯行等一切情狀，量處如主文所示之刑，並諭知易科罰金
    之折算標準。末查，本件違反電子遊戲場業管理條例，所處罰者乃在於被告未取
    得許可，即從事電子遊戲場業之經營，以「無照營業」或「變更營業項目而營業
    」為其處罰要件，是擺設皇冠金鐘五台、滿貫大亨四台、超級鑽石列車二台、霸
    王別姬二台、跑馬一台及霹靂楚漢一台等電玩機具共十五台，雖為被告所有，難
    認係犯罪所用之物，依法不得宣告沒收，附此敘明。
據上論斷，應依刑事訴訟法第二百九十九條第一項前段，電子遊戲場業管理條例第二
十二條、第十五條，刑法第十一條前段、第四十七條、第四十一條，罰金罰鍰提高標
準條例第二條，判決如主文。
本案經檢察官王富哲到庭執行職務
中      華      民      國      八十九      年    十二    月    十八    日
                                              臺灣雲林地方法院刑事第一庭
                                                  法  官  劉  為  丕
右正本證明與原本無異。
如不服本判決，應於判決送達後十日內向本院提出上訴狀( 應附繕本 )。
                                                  書記官  蕭  應  欽
中      華      民      國      八十九      年    十二    月    十八    日
電子遊戲場業管理條例第二十二條
違反第十五條規定者，處行為人一年以下有期徒刑、拘役或科或併科新臺幣五十萬元
以上二百五十萬元以下罰金。


司法院資訊處製作；財團法人民間司法改革基金會備份。
